臺灣士林地方法院刑事判決
110年度審簡上字第42號
上  訴  人
即  被  告  王佑文




上列上訴人即被告因違反毒品危害防制條例案件，不服本院內湖
簡易庭於110年4月29日所為之110年度湖簡字第1號第一審刑事簡
易判決（聲請簡易判決處刑案號：109年度毒偵字第1371號），
提起上訴，本院管轄之第二審合議庭判決如下：
    主  文
上訴駁回。
    事實及理由
一、經本院審理結果，認原審以被告王佑文犯毒品危害防制條例
    第10條第2項之施用第二級毒品罪，累犯，判處有期徒刑4月
    ，並諭知有期徒刑如易科罰金，以新臺幣（下同）1,000元
    折算1日，其認事、用法及量刑均無違誤或不當，應予維持
    ，除引用原審判決及檢察官聲請簡易判決處刑書所記載之犯
    罪事實、證據及理由外（如附件一、二），另補充如下：
　㈠證據部分補充：被告於本院準備程序及審理時之自白。
　㈡理由部分補充：民國109 年1 月15日修正公布之毒品危害防
    制條例第20條第3 項、第23條第2 項規定，於被告行為後之
    109年7 月15日生效施行，並將「5 年後再犯」施用毒品之
    刑事處遇程序、「5 年內再犯」之追訴要件，均修正為「3 
    年後再犯」、「3 年內再犯」，惟此屬程序事項之變更，無
    須進行新舊法比較，應逕行適用裁判時之規定。　
二、上訴人即被告王佑文上訴意旨略以：被告係因罹有肺腫瘤，
    遭通緝在案而無法就醫，方施用毒品，且原審判決既認毋庸
    依刑法第47條第1項規定加重法定最低度刑，竟仍判處有期
    徒刑4月，顯有不當，請求依刑法第59條規定減輕其刑，並
    從輕量刑云云。
三、上訴駁回之理由：
  ㈠按量刑之輕重，係事實審法院得依職權自由裁量之事項，茍
    已斟酌刑法第57條各款所列情狀而未逾越法定刑度，則不得
    遽指為違法；又刑罰之量定屬法院自由裁量之職權行使，但
    仍應審酌刑法第57條所列各款事由及一切情狀，為酌量輕重
    之標準，並非漫無限制，在同一犯罪事實與情節，如別無其
    他加重或減輕之原因，下級法院量定之刑，亦無過重或失輕
    之不當情形，則上級法院對於下級法院之職權行使，原則上
    應予尊重（最高法院72年度台上字第6696號判例、85年度台
    上字第2446號判決意旨參照）。
　㈡原審以被告王佑文犯行事證明確，依刑事訴訟法第449條第1
    項前段、第3項、第454條第2項，毒品危害防制條例第10條
    第2項，刑法第11條、第47條第1項、第41條第1項前段等規
    定，審酌被告之犯罪動機、目的、手段，兼衡其施用毒品所
    生危害，暨其智識程度、家庭經濟狀況、素行及犯後坦承犯
    行之態度等一切情狀，判處被告有期徒刑4月，且諭知易科
    罰金之折算標準，經核其認事用法並無違誤，復已斟酌刑法
    第57條各款所列情狀，並基於刑罰目的性之考量、刑事政策
    之取向、行為人刑罰感受力之衡量等因素而為刑之量定，所
    宣告之刑並未逾越法定刑度，客觀上亦無裁量權之濫用，量
    刑堪稱允當。
　㈢被告雖請求依刑法第59條規定減輕其刑，惟按刑法第59條之
    酌量減輕其刑，必須犯罪另有特殊之原因與環境等等，在客
    觀上足以引起一般同情，認為即予宣告法定低度刑期尤嫌過
    重者，始有其適用。本案被告於108年8月至109年6月間，因
    案經臺灣臺北地方檢察署、臺灣士林地方檢察署、臺灣新北
    地方檢察署、臺灣桃園地方檢察署及臺灣新北地方法院通緝
    ，此有臺灣高等法院被告全國通緝紀錄表在卷可稽，是被告
    所稱於109年6月間因遭通緝無法就醫，而施用第二級毒品乙
    情，固非無據，但此困境係被告為圖逃避刑事案件之偵查、
    審判及執行，選擇在外逃亡所致，並非有特殊之原因與環境
    ，在客觀上亦無足以引起一般同情，即使宣告法定最低度之
    刑猶嫌過重之情事，是被告所犯尚難邀憫恕，而無從引用刑
    法第59條規定減輕其刑。
  ㈣綜上所述，本件被告上訴主張原審量刑過重，請求從輕量刑
    ，為無理由，應予駁回。
據上論斷，應依刑事訴訟法第455條之1第1項、第3項、第373條
、第368條，判決如主文。
本案經檢察官陳貞卉聲請簡易判決處刑，檢察官林嘉宏、蔡元仕
到庭執行職務。
中　　華　　民　　國　 110　　年　　11　　月　　24　　日
                  刑事第九庭審判長法  官  李育仁
                                  法  官  李冠宜
                                  法  官  蘇怡文
上正本證明與原本無異。　　　　　　　　　　　　　　　　　
本件不得上訴。
                                  書記官  林孟君   
中　　華　　民　　國　 110 　 年　　11　　月　　29　　日
附錄本案論罪科刑法條全文：
毒品危害防制條例第10條
施用第一級毒品者，處6月以上5年以下有期徒刑。
施用第二級毒品者，處3年以下有期徒刑。


附件一：
臺灣士林地方法院刑事簡易判決　　　　　110年度湖簡字第1號
聲　請　人　臺灣士林地方檢察署檢察官
被　　　告　王佑文　男　民國00年0月0日生
　　　　　　　　　　身分證統一編號：Z000000000號
　　　　　　　　　　住臺北市○○區○○街000巷00號2樓
　　　　　　　　　　現於法務部○○○○○○○執行中
上列被告因違反毒品危害防制條例案件，經檢察官聲請以簡易判
決處刑（109年度毒偵字第1371號），本院判決如下：
    主  文
王佑文施用第二級毒品，累犯，處有期徒刑肆月，如易科罰金，
以新臺幣壹仟元折算壹日。
    事實及理由
一、本件犯罪事實及證據，均引用檢察官聲請簡易判決處刑書之
    記載（如附件）。
二、核被告所為，係犯毒品危害防制條例第10條第2項之施用第
    二級毒品罪。其施用前持有甲基安非他命之低度行為為施用
    之高度行為所吸收，不另論罪。又被告前曾因偽造文書案件
    ，經臺灣臺北地方法院以民國107年度簡字第118號判決處有
    期徒刑4月，嗣後並由同院以107年度簡上字第95號判決駁回
    上訴而確定，於107年12月4日易科罰金執行完畢，有臺灣高
    等法院被告前案紀錄表1份在卷可考，其於前案受有期徒刑
    執行完畢後，5年以內故意再犯本案有期徒刑以上之罪，為
    累犯，應依刑法第47條第1項規定加重其刑，惟考量被告前
    案與本案之犯罪類型、罪質均不相同，如加重其法定最低度
    刑，將使「行為人所受的刑罰」超過「其所應負擔罪責」，
    爰依司法院大法官會議釋字第775號解釋意旨，不加重其最
    低本刑。爰審酌被告曾因施用毒品犯行受觀察、勒戒及強制
    戒治，仍未能戒絕毒癮革除惡習，漠視法令之禁制再犯本罪
    ，並未悔改，及其犯罪之動機、目的、手段，兼衡其施用毒
    品所生危害，暨其智識程度、家庭經濟狀況、素行、犯後坦
    承犯行之態度等一切情狀，量處如主文所示之刑，並諭知易
    科罰金之折算標準，以示懲儆。
三、據上論斷，應依刑事訴訟法第449條第1項前段、第3項、第4
    54條第2項，毒品危害防制條例第10條第2項，刑法第11條、
    第47條第1項、第41條第1項前段，逕以簡易判決處如主文所
    示之刑。
四、本案經檢察官陳貞卉聲請以簡易判決處刑。
五、如不服本判決，應於判決送達後20日內，向本院提出上訴狀
    （應附繕本），上訴於本院合議庭。
中    華    民    國   110    年    4     月     29   日
                  內湖簡易庭  法  官  林銘宏
以上正本證明與原本無異。
中    華    民    國   110    年    4     月    29    日
                              書記官  許秋莉
附錄本案論罪科刑法條全文：
毒品危害防制條例第10條第2項
施用第二級毒品者，處3年以下有期徒刑。


附件二：
臺灣士林地方檢察署檢察官聲請簡易判決處刑書　
                                   109年度毒偵字第1371號
　　被　　　告　王佑文　男　38歲（民國00年0月0日生）
　　　　　　　　　　　　住臺北市○○區○○街000巷00號2樓
　　　　　　　　　　　　（另案在法務部○○○○○○○執行中）
　　　　　　　　　　　　國民身分證統一編號：Z000000000號
上列被告因違反毒品危害防制條例案件，業經偵查終結，認為宜
聲請以簡易判決處刑，茲將犯罪事實及證據並所犯法條分敘如下
：　
　  　　犯罪事實
一、王佑文前因施用毒品案件，經臺灣士林地方法院以104年度
    毒聲字151號裁定送觀察勒戒後，認有繼續施用毒品之傾向
    ，再經同法院以105年度毒聲字第348號裁定令入戒治處所強
    制戒治，於民國107年7月6日停止戒治釋放，並由本署檢察
    官以107年度戒毒偵字第23號為不起訴處分確定，詎仍不知
    悛悔，復基於施用第二級毒品之犯意，於上開強制戒治執行
    完畢釋放後3年內之109年6月1日凌晨某時，在臺北市○○區○○
    路0段000巷00號屋內，以將甲基安非他命放在錫箔紙上燒烤
    產生煙霧方式，施用第二級毒品甲基安非他命1次。嗣於同
    年6月2日8時10分許，為警持臺灣士林地方法院搜索票在上
    址執行搜索而查獲。經同意採集尿液送驗結果，呈甲基安非
    他命、安非他命陽性反應，始悉上情。
二、案經新北市政府警察局中和分局報告偵辦。
 　　　 證據並所犯法條
一、上揭犯罪事實，業據被告王佑文於偵查中坦承不諱，並有被
    告親簽之勘察採證同意書、新北市政府警察局受採集尿液檢
    體人姓名及檢體編號對照表、台灣檢驗科技股份有限公司10
    9年6月12日濫用藥物檢驗報告各1份在卷可稽，被告犯嫌堪
    予認定。
二、核被告所為，係犯毒品危害防制條例第10條第2項之施用第
    二級毒品罪嫌。
三、依毒品危害防制條例第23條第2項、刑事訴訟法第451條第1
    項聲請以簡易判決處刑。
　　此　致
臺灣士林地方法院
中　　華　　民　　國　 109　　年　　11　　月　　25　　日
                              檢察官  陳貞卉
本件正本證明與原本無異　　　　　　　
中　　華　　民　　國　 109　　年　　12　　月　　8 　　日
                      　　　　書記官  王柔驊

本件係依刑事訴訟法簡易程序辦理，法院簡易庭得不傳喚被告、
輔佐人、告訴人、告發人等出庭即以簡易判決處刑；被告、被害
人、告訴人等對告訴乃論案件如欲聲請法院調（和）解或已達成
民事和解而要撤回告訴或對非告訴乃論案件認有受傳喚到庭陳述
意見之必要時，請即另以書狀向簡易法庭陳述或請求傳訊。
附錄本案所犯法條全文
毒品危害防制條例第10條
施用第一級毒品者，處 6 月以上 5 年以下有期徒刑。
施用第二級毒品者，處 3 年以下有期徒刑。